hr-HR: Kompatibilnost s površinom staze: Asfalt; Kros; Zemlja; Trava; Dvoranska staza; Gumena staza; Sintetička staza; Ostalo
cs: Kompatibilita s povrchem dráhy: Asfalt; Přespolní; Hlína; Tráva; Vnitřní dráha; Gumová dráha; Syntetická dráha; Jiné
vi: Độ tương thích với bề mặt đường chạy: Nhựa đường; Chạy băng đồng; Đất; Cỏ; Đường chạy trong nhà; Đường chạy cao su; Đường chạy tổng hợp; Khác
sk-SK: Kompatibilita povrchu trate: Asfalt; Cezpoľný terén; Nespevnený povrch; Tráva; Krytá dráha; Gumená dráha; Syntetická dráha; Iné
zh-CN: 田径场地表面兼容性: 沥青; 越野; 泥土; 草地; 室内赛道; 橡胶赛道; 合成赛道; 其他
nb: Overflatekompatibilitet for bane: Asfalt; Terreng; Grus; Gress; Innendørsbane; Gummidekke; Kunstdekke; Annet
bg-BG: Съвместимост с тип писта: Асфалт; Крос кънтри; Пръст/черен път; Трева; Писта на закрито; Гумена писта; Синтетична писта; Друго
lt-LT: Takelio paviršiaus suderinamumas: Asfaltas; Bekelė; Purvas / gruntas; Žolė; Uždarų patalpų trasa; Guminė danga; Sintetinė danga; Kita
sl-SI: Združljivost s površino steze: Asfalt; Kros; Zemlja; Trava; Notranja steza; Gumirana steza; Sintetična steza; Drugo
fr: Compatibilité avec le revêtement de la piste: Asphalte; Cross-country; Terre; Gazon; Piste intérieure; Piste en caoutchouc; Piste synthétique; Autre
ru: Совместимость поверхности трассы: Асфальт; Пересеченная местность; Грунт; Трава; Крытый трек; Резиновое покрытие; Синтетическое покрытие; Другое
de: Geeignete Geländeart: Asphalt; Gelände; Schotter; Rasen; Hallenbahn; Gummibahn; Kunststoffbahn; Sonstige
zh-TW: 軌道表面相容性: 柏油; 越野; 泥地; 草地; 室內跑道; 橡膠跑道; 合成跑道; 其他
hu: Pályafelület kompatibilitása: Aszfalt; Terep; Föld; Fű; Beltéri pálya; Gumipálya; Szintetikus pálya; Egyéb
pt-BR: Rastrear a compatibilidade de superfície: Asfalto; Cross-country; Terra; Grama; Pista coberta; Pista de borracha; Pista sintética; Outro
pl: Kompatybilność z nawierzchnią toru: Asfalt; Przełaj; Ziemia; Trawa; Tor halowy; Tor gumowy; Tor syntetyczny; Inne
ja: トラック表面対応性: アスファルト; クロスカントリー; ダート; 芝生; 室内トラック; ゴムトラック; 全天候型トラック; その他
en: Track surface compatibility: Asphalt; Cross-country; Dirt; Grass; Indoor track; Rubber track; Synthetic track; Other
da: Kompatibilitet med baneunderlag: Asfalt; Terræn; Jord; Græs; Indendørsbane; Gummibane; Syntetisk bane; Andet
tr: Pist yüzeyi uyumluluğu: Asfalt; Arazi; Toprak; Çim; Kapalı pist; Kauçuk pist; Sentetik pist; Diğer
es: Compatibilidad con superficie de pista: Asfalto; Campo traviesa; Tierra; Césped; Pista cubierta; Pista de caucho; Pista sintética; Otra
pt-PT: Compatibilidade com o piso da pista: Asfalto; Corta-mato; Terra; Relva; Pista interior; Pista de borracha; Pista sintética; Outro
el: Συμβατότητα με επιφάνεια πίστας: Άσφαλτος; Ανώμαλος δρόμος; Χώμα; Γρασίδι; Κλειστός στίβος; Στίβος από καουτσούκ; Συνθετικός στίβος; Άλλο
ro-RO: Compatibilitate cu suprafața pistei: Asfalt; Cros; Pământ; Iarbă; Pistă de interior; Pistă de cauciuc; Pistă sintetică; Altele
th: ความเข้ากันได้กับพื้นลู่วิ่ง: ยางมะตอย; ครอสคันทรี; ดิน; หญ้า; ลู่วิ่งในร่ม; ลู่วิ่งยาง; ลู่วิ่งสังเคราะห์; อื่นๆ
ko: 트랙 표면 호환성: 아스팔트; 크로스컨트리; 흙; 잔디; 실내 트랙; 고무 트랙; 인조 트랙; 기타
sv: Kompatibilitet för banunderlag: Asfalt; Terräng; Grus; Gräs; Inomhusbana; Gummibana; Syntetbana; Övrigt
nl: Compatibiliteit met ondergrond: Asfalt; Cross-country; Vuil; Gras; Indoorbaan; Rubberen baan; Synthetische baan; Overig
it: Compatibilità con il tipo di superficie della pista: Asfalto; Cross-country; Sterrato; Erba; Pista indoor; Pista in gomma; Pista sintetica; Altro
fi: Radan pinnan yhteensopivuus: Asfaltti; Maasto; Hiekka; Nurmi; Sisärata; Kumirata; Synteettinen rata; Muu